【裁判字號】    99,交訴,23
【裁判日期】    990302
【裁判案由】    肇事逃逸罪等
【裁判全文】
臺灣臺中地方法院刑事判決              99年度交訴字第23號
公  訴  人  臺灣臺中地方法院檢察署檢察官
被      告  丁○○
上列被告因肇事逃逸罪等案件，經檢察官提起公訴（98年度偵字
第17922號、23091號、25627號），被告於準備程序，就犯罪事
實為有罪之陳述，經本院合議庭裁定由受命法官行簡式裁判程序
，茲判決如下：
    主  文
丁○○犯侵占罪，累犯，處有期徒刑參月；又犯詐欺取財罪，累
犯，處有期徒刑參月；又犯肇事致人傷害逃逸罪，累犯，處有期
徒刑柒月。應執行有期徒刑拾壹月。
被訴過失傷害罪部分不受理。
    犯罪事實及理由
一、犯罪事實：
（一）丁○○前因施用毒品案件，經臺灣南投地方法院於民國93
      年7月14日以93年度訴字第368號判處有期徒刑8月、6月，
      應執行有期徒刑1年確定，嗣與另案竊盜罪所處之有期徒
      刑5月，合併定應執行刑為有期徒刑1年5月確定，於96年7
      月13日假釋付保護管束，迄96年11月18日未經撤銷假釋，
      以已執行完畢論。
（二）丁○○於98年6月2日，因所騎乘其妹妹所有之車牌號碼NV
      Y-356號機車故障，無法騎乘，乃送至臺中縣大里市○○
      路○段268號勝達機車行修理，並向勝達機車行之負責人丙○○借用車牌號碼RT3-468號機車騎乘。其後，上開勝達
      機車行之車牌號碼RT3-468號故障，無法騎乘，丁○○於
      98年6月12日上午9時50分許，竟基於為自己不法所有之意
      圖，將上開勝達機車行之車牌號碼RT3-468號機車，易持
      有為所有，提供予址設臺中市○○路2之12號正源機車行
      作為擔保，向正源機車行之負責人甲○○佯稱借用機車，
      去拿錢云云，使甲○○陷於錯誤，交付車行內車牌號碼
      TVY-982號機車，得手後，隨即逃逸。
（三）丁○○於98年6月21日上午11時10分許，騎乘上開正源機
      車行所有之車牌號碼TVY-982號輕型機車，沿南投縣草屯
      鎮○○路○段18巷由北往南方向行駛，行經芬草路3段18
      巷與加老東路115巷無號誌之交岔路口附近，其原應注意
      汽車行駛至交岔路口，應減速慢行；及汽車行駛時，駕駛
      人應注意車前狀況，隨時採取必要之安全措施。而依當時
      天候雨、日間自然光線、柏油路面濕潤、道路無缺陷、無
      障礙物、視距良好之客觀情形，並無不能注意之情事，竟
      疏未注意車前狀況，貿然通過交岔路口，適有乙○○騎乘
      車牌號碼G63 -990號機車，後載簡詠霈，沿加老東路115
      巷由東往西方向騎乘，亦行經該處，雙方煞避不及，發生
      碰撞，致乙○○騎人車倒地，乙○○受有多處挫傷等之傷
      害，簡詠霈受有右脛骨骨折及右內踝骨折之傷害（過失傷
      害部份，均已撤回告訴）。詎丁○○明知騎乘上開動力交
      通工具肇事，致乙○○、簡詠霈受傷後，其係依法負有救
      助義務之人，理應將乙○○、簡詠霈送醫救治，或為適當
      之保護處置，竟生肇事逃逸之犯意，旋即騎乘車輛離開現
      場而逃逸。
二、本件認定犯罪事實所憑之證據及理由：上開事實，業據被告
    丁○○於偵查及本院審理時均坦承不諱，核與告訴人即正源
    機車行之負責人甲○○、勝達機車車行之負責人丙○○之指
    述情節及證人乙○○、簡詠霈之證述情節均大致相符，並有
    甲○○之指認犯罪嫌疑人紀錄表、丙○○之指認犯罪嫌疑人
    紀錄表、車籍資料、乙○○、簡詠霈之診斷證明書、現場圖
    、翻拍照片、道路交通事故調查報告表等在卷足稽，被告犯
    行，堪以認定。
三、論罪科刑之理由：
（一）核被告丁○○所為，係犯刑法第335條第1項侵占罪、第33
      9條第1項詐欺取財罪、第185條之4肇事逃逸罪。被告所犯
      三罪間，犯意各別，行為互異，應分論併罰。
（二）被告有如犯罪事實欄所載之前案紀錄，有臺灣高等法院被
      告前案紀錄表在卷可參，其於有期徒刑執行完畢，5年以
      內故意再犯本件有期徒刑以上之各罪，均為累犯，均應依
      刑法第47條第1項之規定加重其刑。
（三）爰審酌被告僅為自己行車方便，竟將別人借予其騎乘之機
      車，侵占入己，並將該機車作為擔保，另向他人詐取別輛
      機車騎用，及被告因駕駛之過失，進而撞及被害人乙○○
      、簡詠霈，造成被害人受有上開傷勢之傷害，危及道路交
      通安全，竟未予救護即行開車逃逸，棄被害人於不顧，對
      被害人生命、身體造成相當程度之危害，漠視用路人人身
      安全，行為殊屬不當，惟事後甲○○、乙○○均到庭表示
      願原諒被告暨其犯後坦承犯行等一切情狀，分別量處如主
      文所示之刑，並定其應執行之刑。
四、不受理部分：
（一）檢察官另以：丁○○於98年6月21日上午11時10分許，騎
      乘上開正源機車行所有之車牌號碼TVY-982號輕型機車，
      沿南投縣草屯鎮○○路○段18巷由北往南方向行駛，行經
      芬草路3段18巷與加老東路115巷無號誌之交岔路口附近，
      其原應注意汽車行駛至交岔路口，應減速慢行；及汽車行
      駛時，駕駛人應注意車前狀況，隨時採取必要之安全措施
      。而依當時天候雨、日間自然光線、柏油路面濕潤、道路
      無缺陷、無障礙物、視距良好之客觀情形，並無不能注意
      之情事，竟疏未注意車前狀況，貿然通過交岔路口，適有
      乙○○騎乘車牌號碼G63 -990號機車，後載簡詠霈，沿加
      老東路115巷由東往西方向騎乘，亦行經該處，雙方煞避
      不及，發生碰撞，致乙○○騎人車倒地，乙○○受有多處
      挫傷等之傷害，簡詠霈受有右脛骨骨折及右內踝骨折之傷
      害（簡詠霈部分檢察官誤認簡詠霈未為告訴，惟起訴書既
      有記載，本院認被告過失傷害簡詠霈部分仍有起訴），認
      被告此部分之事實，另涉刑法第284條第1項過失傷害罪嫌
      云云。
（二）按告訴乃論之罪，其告訴經撤回者，應諭知不受理之判決
      ，並得不經言詞辯論為之，此為刑事訴訟法第303條第3款
      、第307條所明定。上開部分之事實，被告經檢察官以刑
      法第284條第1項之過失傷害罪提起公訴，惟依同法第287
      條規定係屬告訴乃論之罪，茲經告訴人乙○○、簡詠霈於
      第一審辯論終結前具狀撤回過失傷害之告訴，此有撤回告
      訴狀1紙在卷可稽，是就被告被訴過失傷害罪部分，爰不
      經言詞辯論，諭知不受理之判決。
五、適用法律之依據：刑事訴訟法第273條之1第1項、299條第1
    項前段、第303條第3款、第307條，刑法第335條第1項、第
    339條第1項、第185條之4、第47條第1項、第51條第5款，刑
    法施行法第1條之1第1項、第2項前段。
中    華    民    國    99    年    3    月    2     日
      臺灣臺中地方法院刑事第六庭 法  官 黃益茂
以上正本證明與原本無異。
如不服本判決應於收受送達後10日內向本院提出上訴書狀，並應
敘述具體理由；其未敘述上訴理由者，應於上訴期間屆滿後20日
內向本院補提理由書（均須按他造當事人之人數附繕本）「切勿
逕送上級法院」。
                                 書記官  蔡秋明
中    華    民    國    99    年    3    月    2     日
附錄所犯法條
中華民國刑法第185條之4
駕駛動力交通工具肇事，致人死傷而逃逸者，處 6 月以上 5 年
以下有期徒刑。
中華民國刑法第335條
意圖為自己或第三人不法之所有，而侵佔自己持有他人之物者，
處 5 年以下有期徒刑、拘役或科或併科 1 千元以下罰金。
前項之未遂犯罰之。
中華民國刑法第339條
意圖為自己或第三人不法之所有，以詐術使人將本人或第三人之
物交付者，處 5 年以下有期徒刑、拘役或科或併科 1 千元以下
罰金。
以前項方法得財產上不法之利益或使第三人得之者，亦同。
前二項之未遂犯罰之。

司法院資訊處製作；財團法人民間司法改革基金會備份。
